---
title: "ㄅ砾w代家"
output: github_document
---

```{r setup, include=FALSE}
knitr::opts_chunk$set(echo = TRUE)
```

##戈偏eBz



###戈聘涯

垢戤屁臃浆UCI Machine Learning RepositoryC

戈皮害@隹699盈fH戈啤Aノㄓw代fH酣农懈~FO}┦临O潮┦A柑Y]tF11影鸭啤Aㄒp灿Mjp单单...Cだ摸挡G挨Gじだ摸A]沓暴(malignant)P}┦(benign)C

###戈婆

```{r}
#install.packages("mlbench")
library(mlbench)
data(BreastCancer)
str(BreastCancer)

```
###戈偏eBz
dUSΤ虱泉焊戤啤A莽獾L闽f薄焊戤飘潮(ID)
```{r}
BreastCancerC<-BreastCancer[complete.cases(BreastCancer),
!names(BreastCancer) %in% c("Id")] 
c(nrow(BreastCancer),nrow(BreastCancerC))

```

###N戈评H诀だ鞍Vm舱P代刚舱
H诀N2/3焊戤皮括彀Vm舱]Test==F^A逞U1/3按刚舱]Test==T)
```{r}
BreastCancerC$Test<-F 
BreastCancerC[
    sample(1:nrow(BreastCancerC),nrow(BreastCancerC)/3),
    ]$Test<-T 

c(sum(BreastCancerC$Test==F),sum(BreastCancerC$Test==T)) 

```
ioVm舱专壹片`r sum(BreastCancerC$Test==F)`代刚舱专壹片`r sum(BreastCancerC$Test==T)`

##w代家廿

###家廿
パ笈芗痞hABh俺s尿跑兜Aτ块X挨Gじ摸O跑兜AG匡拒M郸攫t衡kㄓ廿呒耀C

```{r}
#install.packages("rpart")
library(rpart)

BreastCancerC$Class<-factor(BreastCancerC$Class,levels=c("malignant","benign"))

#set.seed(1000)          
fit<-rpart(Class~.,data=BreastCancerC[BreastCancerC$Test==F,]) 

#install.packages("rpart.plot")
library(rpart.plot)
summary(fit)
prp(fit)


```

###家弧
パWz把计i尽AHM郸攫廿呒耀w代ㄅ┬~FO_俺暴施唯}┦Ag程ㄎて帷A┮ノ飒喊鸭片挨W瓜酣M郸攫┮ボ


##w代家喷靡

```{r}
#install.packages("caret")
library(caret)
MinePred<-predict(fit,newdata = BreastCancerC[BreastCancerC$Test==T,],type = "class")

sensitivity(MinePred,BreastCancerC[BreastCancerC$Test==T,]$Class)
specificity(MinePred,BreastCancerC[BreastCancerC$Test==T,]$Class)
posPredValue(MinePred,BreastCancerC[BreastCancerC$Test==T,]$Class)
negPredValue(MinePred,BreastCancerC[BreastCancerC$Test==T,]$Class)
```

ㄏノfw戈屁庸w代ㄅ┬~FO_俺暴施唯}┦AHM郸攫家w代O_俺暴省AioG

- 庇P `r sensitivity(MinePred,BreastCancerC[BreastCancerC$Test==T,]$Class)*100`%
- S钵┦ `r specificity(MinePred,BreastCancerC[BreastCancerC$Test==T,]$Class)*100`%
- 锭┦w代v `r posPredValue(MinePred,BreastCancerC[BreastCancerC$Test==T,]$Class)*100`%
- 潮┦w代v `r negPredValue(MinePred,BreastCancerC[BreastCancerC$Test==T,]$Class)*100`%
